臺灣高等法院高雄分院民事裁定
111年度抗字第131號
抗  告  人  黃美珍  
相  對  人  合作金庫商業銀行股份有限公司

法定代理人  雷仲達  
代  理  人  王崙伍  
上列當事人間聲請假處分事件，抗告人對於民國111年3月1日臺
灣高雄地方法院111年度全字第24號所為裁定提起抗告，本院裁
定如下：
    主  文
抗告駁回。
抗告訴訟費用由抗告人負擔。
    理  由
一、抗告意旨略以：本件借款自民國83年至今，借款人已死亡，
    且相對人曾扣押訴外人即抗告人之夫鄭高銘名下之鼎山段土
    地。抗告人目前身體狀況極差且積欠他人債務，欲以原裁定
    附表所示不動產（下稱系爭不動產）還債及治病，相對人竟
    聲請假處分，致抗告人無法變現，造成抗告人生活困難，爰
    提起本件抗告，請求廢棄原裁定。
二、按債權人就金錢請求以外之請求，因請求標的之現狀變更，
    有日後不能強制執行，或甚難執行之虞，欲保全強制執行者
    ，得聲請假處分；又請求及假處分之原因，應釋明之；釋明
    如有不足，而債權人陳明願供擔保或法院認為適當者，法院
    得定相當之擔保，命供擔保後為假處分，為民事訴訟法第53
    2條、第533條準用第526條第1項、第2項所明定。又所謂請
    求標的之現狀變更，係指請求標的之物，其從前存在之狀態
    現在已有變更或將有變更，包括就其物為法律上之處分或事
    實上之處分。另假處分係保全強制執行方法之一種，原為在
    本案請求尚未經判決確定以前，預防將來債權人勝訴後，因
    請求標的之現狀變更，有日後不能強制執行或甚難執行之虞
    者而設，苟經債權人釋明其請求及假處分之原因存在，法院
    即得准為假處分之裁定。
三、經查，相對人主張訴外人彥豪實業股份有限公司於82年間邀
    同訴外人陳世明、莊嵩瓔、鄭高銘為連帶保證人向其借款新
    臺幣（下同）1,000萬元，惟未依約清償，經其取得原法院8
    5年度執字第5022號債權憑證，其對鄭高銘有債權存在，詎
    鄭高銘於110年11月15日繼承系爭不動產後，竟於110年12月
    13日以贈與為原因將之移轉登記予抗告人，其等間就系爭不
    動產之移轉屬無償行為且有害於相對人之債權，相對人已訴
    請撤銷其等間之無償行為及塗銷系爭不動產之移轉登記，因
    抗告人得隨時處分系爭不動產，為避免系爭不動產之現狀有
    所變更，致其所提撤銷贈與登記之訴獲勝訴判決後無法強制
    執行，有假處分必要等情，業據提出原法院89年9月6日85年
    度執字第5022號債權憑證、繼續執行紀錄表、系爭不動產登
    記謄本、異動索引及民事起訴狀為憑，堪認已就假處分之請
    求為釋明。又抗告人自承目前即有將系爭不動產變現以治病
    、還債之需求，足見抗告人有處分系爭不動產，致日後不能
    強制執行之虞，可認相對人就本件假處分之原因，亦已釋明
    。相對人復陳明願供擔保以補釋明之不足，則其聲請供擔保
    後為假處分，於法即無不合，應予准許。原審裁定命相對人
    供擔保後，禁止抗告人就系爭不動產為所有權移轉、設定他
    項權利、出租及其他一切處分行為，並無不合。抗告人指摘
    原裁定不當，求為廢棄，為無理由，應駁回其抗告。
四、據上論結，本件抗告為無理由，爰裁定如主文。
中　　華　　民　　國　　111 　年　　5 　　月　  18　　日
                            民事第六庭    
                                審判長法  官  魏式璧
                                      法  官  賴文姍
                                      法  官  黃悅璇
以上正本證明與原本無異。
如不服本裁定應於送達後10日內向本院提出再抗告狀（並按他造
當事人之人數附繕本），並繳納再抗告費新臺幣1,000 元。
再為抗告僅得以適用法規顯有錯誤為理由，並應委任律師為代理
人。如委任律師提起抗告者，應一併繳納抗告費。
中　　華　　民　　國　　111 　年　　5 　　月　　18　　日
                                      書記官  黃楠婷